臺灣澎湖地方法院刑事判決
110年度交易字第42號
公  訴  人  臺灣澎湖地方檢察署檢察官
被      告  洪進財



指定辯護人  本院公設辯護人張寅煥
上列被告因公共危險案件，經檢察官提起公訴（110 年度偵字
第985號），被告於本院準備程序時就被訴事實為有罪之陳述，
檢察官聲請改依協商程序而為判決，本院判決如下：
    主  文
洪進財犯不能安全駕駛動力交通工具罪，累犯，處有期徒刑壹年
。
    事實及理由
一、本件犯罪事實、證據及應適用法條，均引用起訴書之記載（
    如附件）。
二、本件經檢察官與被告於審判外達成協商之合意且被告已認罪
    ，其合意內容為：被告願受有期徒刑1年之處罰。查上開協
    商合意並無刑事訴訟法第455條之4第1項所列情形之一，檢
    察官聲請改依協商程序而為判決，本院爰不經言詞辯論，於
    協商合意範圍內為協商判決。
三、依刑事訴訟法第455條之4第2項、第455條之8、第454條第2
    項，刑法第185 條之3 第1 項第1 款、第47條第1 項，刑法
    施行法第1 條之1 ，判決如主文。
四、本判決除有刑事訴訟法第455條之4第1項第1款、第2款、第4
    款、第6款、第7款所定情形之一，或違反同條第2項規定者
    外，不得上訴。
本案經檢察官黃偉提起公訴及到庭執行職務。
中　　華　　民　　國　　111 　年　　1 　　月　　22　　日
                        刑事庭  法  官  陳順輝
以上正本證明與原本無異。
本判決除有刑事訴訟法第455條之4第1項第1款、第2款、第4款、
第6款、第7款所定情形之一，或違反同條第2項規定者外，不得
上訴。如有得上訴之情形，應於收受判決後20日內向本院提出上
訴書狀，並應敘述具體理由；其未敘述上訴理由者，應於上訴期
間屆滿後20日內向本院補提理由書（均須按他造當事人之人數附
繕本）「切勿逕送上級法院」。
中　　華　　民　　國　　111 　年　　1 　　月　　22　　日
                                書記官  許致愷
附件：
臺灣澎湖地方檢察署檢察官起訴書
                                      110年度偵字第985號
　　被　　　告　洪進財　男　00歲（民國00年0月0日生）
　　　　　　　　　　　　住○○市○○區○○○路000○0號0 
                          樓
　　　　　　　　　　　　居澎湖縣○○鄉○○村○○○000號
　　　　　　　　　　　　國民身分證統一編號：Z000000000號
上列被告因公共危險案件，已經偵查終結，認應該提起公訴，茲
將犯罪事實及證據並所犯法條分敘如下：
　　　　　　犯罪事實
一、洪進財前因2件公共危險案件，經臺灣高雄地方法院先後以1
    08年度交簡字第13號判決及108年度審交易字第434號判決，
    分別判處有期徒刑8月、7月確定，2案接續執行至民國109年
    6月29日縮短刑期假釋出監，於109年9月6日假釋未經撤銷，
    徒刑視為執行完畢。詎其不知悔改，於110年12月9日晚間9
    時許起至晚間12時許止，在澎湖縣○○鄉○○村○○○000號居所飲
    用1小瓶高粱酒後，仍基於酒後駕車之犯意，於110年12月10
    日下午2時許，自上址居所駕駛車牌號碼000-0000號自用小
    客車上路，於同日下午3時1分許，沿澎湖縣○○鄉○0號道由南
    往北方向行駛，在澎3號道2.7公里處右轉時，不慎擦撞同向
    右側由蔡○○所騎乘之車牌號碼000-000號普通重型機車致其
    倒地受傷(過失傷害部分，未據告訴)，警方據報到場處理，
    於同日下午3時29分許，對洪進財施以吐氣酒精濃度測試，
    測得其吐氣所含酒精濃度為每公升0.86毫克，而查悉前情。
二、案經澎湖縣政府警察局白沙分局報告偵辦。
 　　　 證據並所犯法條
一、證據清單：
編號 證據名稱 待證事項 1 被告洪進財於警詢及本署偵訊中之供述。 被告坦承前揭犯行不諱。 2 證人蔡○○於警詢時之證述。 佐證被告前揭犯罪事實。 3 被告之酒精測定紀錄表、財團法人工業技術研究院呼氣酒精測試器檢定合格證書各1張。 警方於110年12月10日下午3時29分許，對被告施以吐氣酒精濃度檢測，測得其吐氣所含酒精濃度為每公升0.86毫克之事實。 4 澎湖縣○○○○○○○○○道路○○○○○○○○○0○○道路○○○○○○○○道路○○○○○○○○○○○○○○號查詢汽車駕駛人、車號查詢汽車車籍資料各1張、現場照片8張。 佐證被告前揭犯罪事實。 
二、核被告洪進財所為，係犯刑法第185條之3第1項第1款之不能
    安全駕駛動力交通工具罪嫌。又被告有犯罪事實欄所示犯罪
    科刑及執行完畢情形，有本署刑案資料查註紀錄表在卷可稽
    ，其於受有期徒刑執行完畢後，5年內故意再犯本件有期徒
    刑以上刑期之罪，為累犯，茲考量被告構成累犯之前案犯罪即
    公共危險犯行，與本案罪名、犯罪類型相同，可見其就此類犯行
    之刑罰反應力甚為薄弱，因認適用刑法第47條累犯加重之規定
    並無罪刑不相當之情事，揆諸司法院釋字第775號解釋意旨，
    請依刑法第47條第1項規定，加重其刑。
三、依刑事訴訟法第251條第1項提起公訴。
  　此　致
臺灣澎湖地方法院
中　　華　　民　　國　 110　　年　　12　　月　　15　　日
　　　　　　　　　　　　　    檢 察 官  黃  偉
上述正本證明與原本無異
中　　華　　民　　國　 110　　年　　12　　月　　17　　日
　　　　　　　　　　　　　    書 記 官  趙 守 仁
所犯法條　　
中華民國刑法第185條之3
駕駛動力交通工具而有下列情形之一者，處 2 年以下有期徒刑
，得併科 20 萬元以下罰金：
一、吐氣所含酒精濃度達每公升零點二五毫克或血液中酒精濃度
    達百分之零點零五以上。
二、有前款以外之其他情事足認服用酒類或其他相類之物，致不
    能安全駕駛。
三、服用毒品、麻醉藥品或其他相類之物，致不能安全駕駛。
因而致人於死者，處 3 年以上 10 年以下有期徒刑；致重傷者
，處 1 年以上 7 年以下有期徒刑。
曾犯本條或陸海空軍刑法第 54 條之罪，經有罪判決確定或經緩
起訴處分確定，於五年內再犯第 1 項之罪因而致人於死者，處
無期徒刑或 5 年以上有期徒刑；致重傷者，處 3 年以上 10 年
以下有期徒刑。